臺灣高等法院刑事判決　　　　　　　　99年度上訴字第3497號
上　訴　人
即　被　告　劉釐銘
選任辯護人　林鈺珍律師
　　　　　　郭緯中律師
　　　　　　古健琳律師
上列上訴人即被告因妨害風化案件，不服臺灣板橋地方法院99年
度訴字第1672號，中華民國99年8 月31日第一審判決（起訴案號
：臺灣板橋地方法院檢察署99年度偵字第8830號），提起上訴，
本院判決如下：
    主  文
上訴駁回。
    事  實
一、劉釐銘曾基於意圖營利並媒介使女子與他人為性交行為之犯
    意，自民國99年1月5日起，受僱於姓名年籍不詳綽號「小花
    」之女子，以每日新臺幣（下同）1500元之代價，在臺北縣
    三重市同安公園，招攬不特定男客至臺北縣三重市○○路○
    段5號2樓，與陳麗君、劉珊辰及曾婷君從事性交易，每節15
    分鐘收費1300元，嗣於同年月7日21時30分許，在上址為警
    當場查獲，由臺灣板橋地方法院檢察官偵查終結，以99年度
    速偵字第240號聲請簡易判決處刑，並經臺灣板橋地方法院
    於99年2月12日，以99年度簡字第942號判處有期徒刑2月，
    如易科罰金以1千元折算1日確定，並於99年5月4日易科罰金
    執行完畢（於本案不成立累犯）。詎竟不知悔改，復與真實
    姓名年籍不詳、綽號「安琪」之成年女子，於99年2月22日
    晚間，共同基於意圖營利並媒介使女子劉培芬或楊絢羽（上
    開2人涉嫌違反社會秩序維護法部分，已經臺灣板橋地方法
    院三重簡易庭以99年度重秩字第23號裁處免除其處罰確定）
    與他人為性交行為之犯意聯絡，推由劉釐銘招攬男客至臺北
    縣三重市○○路○段5號2樓從事性交易，交易方式為每節15
    分鐘收費1500元，若加洗澡則為每40分鐘收費2600元，並約
    妥劉培芬、楊絢羽於每回接客結束後，各放置300元於上址
    桌上，再由劉釐銘與「安琪」以不詳比例朋分。於當晚23時
    許，劉釐銘在臺北縣三重市○○○路附近，招攬男客王得宇
    至臺北縣三重市○○路○段5號2樓，擬由王得宇挑選劉培芬
    或楊絢羽與其為性交易，然於同日23時55分許，在王得宇挑
    定性交易對象前，即遭尾隨前去該址之臺北縣政府警察局三
    重分局光明派出所警員陳世宗當場查獲王得宇與劉培芬、楊
    絢羽，並起出劉培芬、楊絢羽所有供性交易所用之保險套18
    個、潤滑液2瓶、計時器2個等物，而查知上情。
二、案經臺北縣政府警察局三重分局報請臺灣板橋地方法院檢察
    署檢察官偵查起訴。
    理  由
一、訊據上訴人即被告劉釐銘矢口否認有何媒介性交犯行，辯稱
    ：伊有作上一個媒介性交易的案件，但後來伊在三重市○○
    街「阿寶海產店」上班，負責送菜，伊經常至正義南路附近
    休息，伊並沒有媒介性交易；王得宇平時是拖車司機，並與
    警方熟識，常配合警方「釣魚」，附近的人都知道，伊怎會
    招攬他性交易？本案伊真的是冤枉的云云。然查被告於原審
    辯稱：伊從來沒有見過王得宇，伊不認識他云云（見原審卷
    第24頁反面），顯與伊於本院上開深知王得宇底細之所述相
    互扞格。且查：
  1.被告上揭犯罪事實，有證人王得宇於警詢、偵查；原審中之
    供、證述、證人即查獲劉培芬、楊絢羽之警員陳世宗於偵查
    中之證述、證人劉培芬、楊絢羽於偵查、警詢時之供、證述
    可憑，復有扣案之保險套18個、潤滑液2瓶、計時器2個、現
    場照片可資佐證。
  2.被告於原審堅稱從未見過證人王得宇云云；然伊於原審上開
    所辯，除與伊於本院上開所述不符外，證人王得宇於偵查中
    已詳為證稱：99年2月22日晚間，由被告招攬，搭計程車至
    臺北縣三重市○○路○段5號2樓進行性交易，當時交易之對
    象有兩位小姐，即包含同時在庭之劉培芬，伊正在考慮要與
    哪一位小姐交易，即被警察查獲等情（見99年度偵字第8830
    號卷，第55頁），復於原審99年8月17日審理時，當庭注視
    被告後，明確證稱：99年2月22日晚間，係由被告招攬並媒
    介至臺北縣三重市○○路○段5號2樓，擬與劉培芬或楊絢羽
    從事性交易等情屬實（見原審卷第42頁正面），與證人陳世
    宗於原審證稱：彼於99年2月22日晚間，在台北縣三重市○
    ○○路與同安街口埋伏，看到被告在路口騎樓，與一名男子
    對話後，該男子即搭乘計程車離開，彼尾隨該男子到達臺北
    縣三重市○○路○段5號2樓，該男子進去後，彼嗣後叫門，
    進入查獲該男子即為王得宇，並同時查獲二位小姐，嗣後王
    得宇由該局建檔之媒介色情犯嫌二十幾人中，指認係被告仲
    介前往交易等情（見99年度偵字第8830號卷，第62頁），並
    經證人劉培芬、楊絢羽均於警詢中供稱係在臺北縣三重市○
    ○路○段5號2樓為性交易，在99年2月22日23 時55分經警當
    場查獲等情（見99年度偵字第8830號卷，第14至20頁），互
    核悉相符合。從而依上揭證人王得宇之直接指認、證人陳世
    宗之指證暨王得宇於警詢時初次指證被告之過程、被告自承
    在臺北縣三重市○○○路附近長時間停留等節，參互以觀，
    均能排除證人王得宇指認錯誤之可能，堪認證人王得宇之證
    詞可資採認。
  3.次查被告前曾基於意圖營利並媒介使女子與他人為性交行為
    之犯意，自99年1月5日起，受僱於姓名年籍不詳綽號「小花
    」之女子，以每日1500元之代價，在臺北縣三重市同安公園
    ，招攬不特定男客至臺北縣三重市○○路○段5號2樓，與陳
    麗君、劉珊辰及曾婷君從事性交易，每節15分鐘收費1300元
    。嗣於同年月7日21時30分許，在上址為警當場查獲，而其
    上開之犯行，經臺灣板橋地方法院檢察官以99年度速偵字第
    240號聲請簡易判決處刑，並經臺灣板橋地方法院於民國99
    年2月12日，以99年度簡字第942號判處有期徒刑2月，如易
    科罰金以新台幣1千元折算1日確定等情，有本院被告告前案
    紀錄表可參（見本院卷第20頁反面），並有簡易處刑聲請書
    、判決影本可佐（見99年度偵字第8830號卷，第39至40頁、
    第65頁至66頁）。互核被告所為上開確定案件之使女子與男
    客從事性交易之地點，恰與本案相同，均為臺北縣三重市○
    ○路○段5號2樓，且招攬男客之地點，前案為臺北縣三重市
    同安公園，與本案之臺北縣三重市○○○路、同安街口，亦
    近在咫尺，前案二案間之雷同與相似，絕非偶然湊巧，洵係
    被告不知悔悟，重操舊業，再犯本案所致甚明。
  4.至被告質稱證人王得宇於偵查中所稱到達臺北縣三重市○○
    路○段5號2樓後，警察過30分鐘才來云云（見99年度偵字第
    8830號卷，第55頁），與證人陳世宗證稱王得宇上樓後3分
    鐘就上樓查緝云云（見99年度偵字第8830號卷，第62頁）等
    情不符。然此供述上之細微差異，無非因證人王得宇記憶不
    清所致；蓋證人王得宇自警詢起之歷次供詞，均稱彼甫進入
    臺北縣三重市○○路○段5號2樓，擬從被告所媒介之2位小姐
    即劉培芬、楊絢羽中挑選性交易之對象，在挑定前並遭警方
    查獲等語，核與劉培芬、楊絢羽之供詞大致相符，證人王得
    宇甚且於警詢時供稱：「....屋內共有兩名小姐可供挑選從
    事性交易，此時就發現有警察跟我在後面進來」云云（見99
    年度偵字第8830號卷，第23頁），再佐以衡情挑選小姐，何
    須30分鐘之久？足見證人王得宇與陳世宗上開證詞之齟齬，
    應以證人陳世宗所述較為足採。
  5.綜上，被告空言否認犯行，辯稱未媒介王得宇性交易云云，
    尚無從建立合理懷疑而推翻前揭積極證據。本案事證明確，
    被告犯行已堪認定，自應依法論科。
二、核被告所為，係犯刑法第231 條第1 項之意圖使女子與他人
    為性交之行為而媒介以營利罪。被告與綽號「安琪」之成年
    女子間有使女子與他人為性交行為而媒介以營利之犯意聯絡
    及行為分擔，為共同正犯。
三、原審經詳細調查及審理後，基於以上之認定，並審酌被告於
    99年2月12日甫因圖利媒介性交案件，經原審以99年度簡字
    第942號判處有期徒刑2月，有如前述，竟旋即再次媒介成年
    女子與不特定男客從事性交行為而再犯，助長社會不良風氣
    ，犯後飾詞否認犯行，缺乏為自己行為負責之觀念，且前次
    司法追訴程序、刑之宣告，顯未收警惕之效，自應施以相當
    之刑罰，以謀收矯治及社會防衛之效，兼衡其犯罪之動機、
    手段、所生危害等一切情狀，量處有期徒刑7月。至扣案之
    保險套18個、潤滑液2瓶、計時器2個等物分別為劉培芬、楊
    絢羽所有，供其等性交易所用之物，業據伊等供承在卷，並
    非被告所有為供其為犯罪或犯罪所得之物，亦非違禁物，原
    審爰不予宣告沒收。經核原審對本案之認事用法，並無違誤
    或不當，量刑亦稱允恰。被告上訴猶飾詞否認犯罪，為無理
    由，應予駁回。
據上論斷，應依刑事訴訟法第368條，判決如主文。
本案經檢察官羅建勛到庭執行職務。
中    華    民    國   100    年    3     月    15    日
            刑事第二十庭  審判長法  官  周盈文
                                法  官  詹駿鴻
                                法  官  林海祥

以上正本證明與原本無異。
如不服本判決，應於收受送達後10日內向本院提出上訴書狀，其
未敘述上訴之理由者並得於提起上訴後10日內向本院補提理由書
（均須按他造當事人之人數附繕本）「切勿逕送上級法院」。
                                書記官  林初枝

中    華    民    國   100    年    3     月    15    日
附錄本案論罪科刑法條全文：
中華民國刑法第231條
（圖利使人為性交或猥褻罪）
意圖使男女與他人為性交或猥褻之行為，而引誘、容留或媒介以
營利者，處 5 年以下有期徒刑，得併科 10 萬元以下罰金。以
詐術犯之者，亦同。
公務員包庇他人犯前項之罪者，依前項之規定加重其刑至二分之
一。